臺灣板橋地方法院刑事判決　　　　　　　　　　　　　九十年度訴字第一九四九號
　　公　訴　人　臺灣板橋地方法院檢察署檢察官
　　被　　　告　子○○
　　選任辯護人　邱昱宇
　　　　　　　　胡盈州
　　　　　　　　李佳蕙
右列被告因毒品危害防制條例案件，經檢察官提起公訴（九十年度偵字第一二四六○
號），本院判決如左：
    主  文
子○○無罪。
    理  由
一、公訴意旨以：被告子○○與乙○○（已另行審結）基於犯意聯絡，並基於意圖營
    利之概括犯意，自民國八十七年間起，至八十九年二月二十八日晚上二十二時止
    止，以0000000000行動電話為對外販賣毒品安非他命之聯絡工具，在
    台北縣板橋市○○路、民生路橋下之「萊爾富便利超商」附近，按每包所裝第二
    級毒品安非他命數量之輕重，各以新臺幣（下同）三千元、一千五百元、一千元
    、一萬元不等之價格，連續出售予戊○○、己○、甲○○、庚○○（起訴書誤載
    為楊志誠）等人施用。並自八十七年間起至八十九年二月二十八日止，意圖為渠
    等不法之利益，基於概括犯意，明知0000000000、00000000
    00、00000000000付行動電話號碼（即通稱之ＩＭ卡），均係冒用
    他人申請之行動電話號碼（即俗稱之王八卡），仍分別自渠等綽號叫「大象」、
    「阿賢」之朋友處，予以有償購入，進而持以對外撥打通訊，藉此圖得脫免應付
    電話費用利益至少達一萬九千三百四十九元以上（其中0000000000號
    積欠之電話費為六千四百四十八元、0000000000號積欠之電話費為一
    萬二千九百九十一元）。嗣於八十九年一月二十九日凌晨二時三十分許，在台北
    縣板橋市○○路○段「象牙紅理容院」前，為警攔檢時，竟拒絕停車受檢，反駕
    駛車號七Ｆ─○一四○號紅色三陽喜美自用小客車逃逸，經警方追緝，迄當日凌
    晨二時五十分許，在臺北縣中和市○○街四十八號前，予以攔停，並在車內查獲
    0000000000號、0000000000號行動電話二支與申辦000
    0000000、0000000000號行動電話服務申請書各乙紙及字條乙
    紙，名冊乙紙等物。又於同年二月二十九日下午五時許，在臺北縣土城市○○街
    六十九巷三十七號查獲甲○○，而於八十九年五月二十日下午四時許，查獲庚○○（起訴書誤載為楊志誠，其二人所涉違反毒品危害防制條例部分，另案移送偵
    辦）二人，經由其二人證詞，並查獲被告乙○○、子○○二人，因認被告子○○
    共同涉有毒品危害防制條例四條第二項販賣第二級毒品罪、刑法第三百四十九條
    第二項故買贓物、第三百三十九條第二項詐欺得利罪云云。
二、按犯罪事實．應依證據認定之，無證據不得推定其犯罪事實，刑事訴訟法第一百
    五十四條定有明文。又認定不利於被告之事實，需依積極證據，苟積極證據不足
    為不利於被告事實之認定時，即應為有利於被告之認定，更不必有何有利之證據
    （最高法院五十六年度臺上字第八０七號判例參照）。且按在訴訟上用以證明事
    實之證據，須於通常一般之人均不致於有所懷疑，而得確信其為真實之程度者，
    始得據以為有罪之認定，倘其證明尚未達到此一程度，而有合理之懷疑性存在，
    致使無從為有罪之確信時，即應為無罪之判決（最高法院七十六年台上字第四九
    八六號判例參照）。
三、本件公訴人認被告涉有毒品危害防制條例四條第二項販賣第二級毒品罪、刑法第
    三百四十九條故買贓物、第三百三十九條第二項詐欺得利罪嫌，無非以證人戊○○、己○、甲○○、庚○○四人之證詞、同案被告乙○○之供述，及證人辛○○
    （起訴書誤載為楊宗榮）、壬○○、丙○○、丁○○等人之證詞為據，復有00
    00000000之行動電話壹支、0000000000、00000000
    00辦理行動電話服務申請書二張、毒品客戶名冊、毒品客戶積欠賒帳之字條等
    證物為主要論據。然被告辯稱：並未販賣安非他命，亦未購買或使用00000
    00000、0000000000、0000000000號等三支行動電話
    ，扣案之0000000000、0000000000上開二支電話申請申請
    書及字條在被告乙○○身上查獲，不知為何人所有，扣案如偵查卷第四十四頁是
    伊的電話簿，並非毒品客戶名冊等語。經查：
（一）販賣安非他命部分：
   (一) 證人戊○○雖於警訊時證述「在八十八年十月底至十一月時，曾向乙○○及子
      ○○先拿安非他命交給我一千元之代價再轉售予同學」「八十九年元月中旬在
      板橋市○○路與文化路附近乙間萊爾富前，他（指乙○○）拿一包安非他命賣
      我三千元，當時是開乙部紅色三門喜美之車輛」、「我當時打0000000
      000號之大哥大與世宗聯絡」「經我指認是他人二人（即乙○○及子○○）
      無誤」（參見八十九年度偵字第五八一○號偵查卷第十頁背面、第十一頁），
      而於偵查時戊○○證述「（問：八十九年一月二十九日警方偵訊筆錄稱向乙○○買過安非他命？）是，我有向他買過一次安非他命，警方問我，我有說過」
      （參見九十年度偵字第一二四六○號偵查卷第二十四頁背面），然製作證人戊○○筆錄之警員癸○○證述「根據線民指出戊○○曾向被告林買安，郭已在拘
      留所內，所以在居留所內訊問，證人有說向乙○○買安，未說向薛買，並有給
      郭指認被告乙○○照片，我有給證人戊○○看警訊筆錄」等語（參見本院九十
      一年一月三日審理筆錄），綜合上開證人戊○○警訊、偵查及本院審理時之證
      詞，證人戊○○均以電話向乙○○聯絡購買安非他命，並未明確指認被告子○○販賣安非他命，再參以證人即警員癸○○之證詞，證人戊○○此部份證詞，
      顯不足以作為認定被告子○○販賣安非他命之證據。
   (二) 證人己○於警訊時證述「乙○○及子○○均曾販賣安非他命給我。八十八年十
      月起在臺北縣板橋市○○路與文化路之萊爾富超商前拿安非他命賣給我，代價
      由一千五百元等來購買」「我都打0000000000之手機給他（指被告
      乙○○），（其交通工具）現在均以三門喜美紅色自小客為主，（子○○）都
      有跟乙○○一起去」等語，並指認被告子○○及乙○○二人之照片（參見八十
      九年度偵字第五八一○號偵查卷第十二頁背面），而於本院訊問時證述：「於
      八十八年十月間起至八十九年一月間止與乙○○聯絡買安非他命，我打大哥大
      0000000000電話與乙○○聯絡，大約五次，買賣方式是我先拿錢給
      他，由乙○○約定交錢地點，我先交錢給他，但必須等幾小時或隔天才拿安非
      他命給我，交安非他命地點由乙○○約定，均在臺北縣內，電話都是乙○○接
      的，交錢與安非他命都是乙○○交給我，交錢與安非他命都是乙○○交給我，
      子○○只是隨同一起來，我不認識她的」、「（問：為何在警訊指認子○○販
      安？）我只有見過子○○，不怎麼清楚，是子○○與警員到我家，所以我才會
      認為子○○也有販安」等語（本院九十年十二月十二日訊問筆錄），綜合證人
      己○警訊及本院審理時之證詞，證人己○均以電話向乙○○聯絡後購買安非他
      命，被告子○○與被告乙○○一同前來，並未明確指認被告子○○如何販賣安
      非他命，自難以被告子○○與乙○○同行，即認被告子○○亦有販賣安非他命
      之犯行，從而證人己○此部份證詞，亦不足以作為認定被告子○○販賣安非他
      命之證據。
   (三) 證人甲○○於警訊時證述「八十九年二月二十八日晚上二十二時許，在板橋市
      ○○路附近以代價一萬元向綽號阿忠買的，我打阿忠行動電話0000000
      000，自八十八年十月起阿忠買過二次」（參見八十九年度偵字第一一五八
      九號偵查卷第十一頁），而於本院審理時證述「（問：有無向在庭之乙○○買
      安非他命？）有，八十八年十月起，買過二次，買一萬元，另一次買一至二千
      元，是我打電話給他，約在板橋市見面，我先交錢給他，隔半天或一天之後，
      乙○○再打電話給我，再交安非他命給我，我沒有與乙○○女友綽號寶寶聯絡
      過買安非他命，也沒有見她與乙○○一起來送安非他命給我，只有在其他場合
      碰過她，我在警察局怕因被警察打，所以才說二人一起販安，其實我不太認識
      他女友，只有與乙○○聯絡買安非他命」等語（本院九十一年一月二十三日訊
      問筆錄），證人甲○○僅證述向乙○○購買安非他命之方式，並未證述被告子
      ○○販賣安非他命，因此，證人甲○○證詞，難以作為認定被告子○○販賣安
      非他命之證據。
   (四) 證人庚○○於警訊時證述「我從八十七年開始向世忠以每次每包安非他命一千
      元至三千元代價購買一直到八十八年十月為警查獲前共買十次左右，交易地點
      大都在板橋市文化與民生橋下停車場邊超商」（參見八十九年度偵字第一一五
      八九號偵查卷第十四頁），而於本院審理時證述「八十七年向乙○○買過，我
      不認識薛女，買十次，交易地點在板橋市○○路民生橋下，都買一千元，我打
      電話給乙○○約在交易地點，一手交錢，一手交貨」等語（本院九十一年一月
      三日訊問筆錄），因此，證人庚○○係與乙○○聯絡購買安非他命，並未向被
      告子○○購買安非他命，因此證人庚○○之之證詞，自不足以作為認定被告子
      ○○販賣安非他命之證據。
   (五) 又扣案之字條（參見八十九年度偵字第五八一○號偵查卷第四十八頁），係被
      告乙○○所有，其上僅記載綽號及金額，難以認定與被告子○○有何相關，亦
      無證據證明該字條係毒品客戶賒欠帳款之證據。再者扣案之電話簿（參見八十
      九年度偵字第五八一○號偵查卷第四十四頁），被告子○○自白為其所有，然
      該電話簿僅記載姓名及電話，並無證據證明電話簿係被告子○○毒品客戶名冊
      。準此，扣案之字條、電話簿均不足以作為認定被告有罪之證據。
（二）故買贓物、詐欺得利部分：
   (一) 共同被告乙○○供述：扣案之0000000000、0000000000
      上開二支電話申請申請書係綽號「阿成」之友人所寄放等語（參見九十年度偵
      字第一二四六○號偵查卷第三十六頁、第四十三頁）。而證人辛○○證述：曾
      於八十七年間遺失身分證，並未向遠傳電信股份有限公司申請0000000
      000之行動電話使用等語（參見本院九十一年二月二十七日審理筆錄），而
      證人壬○○證述：曾遺失身分證，亦未向臺灣大哥大股份有限公司申請000
      0000000之行動電話使用等語，而證人丙○○係臺灣大哥大股份有限公
      司之職員證述：0000000000之行動電話，係以壬○○名義申請，積
      欠電話費達一萬二千九百九十一元，已於八十九年十一月十三日停止使用等語
      ，證人丁○○即遠傳電信股份有限公司職員證述：0000000000之行
      動電話登記係由辛○○使用，積欠電話費達六千四百四十八元，並未繳費等語
      （參見九十年度偵字第五八一○號偵查卷第十四頁至第二十一頁），上開四名
      證人之證詞僅能證明0000000000、0000000000之行動電
      話，係分別遭人冒用辛○○、壬○○名義申請用，但不足以證明被告子○○曾
      使用或申請上開二支之行動電話。共同被告乙○○雖持有000000000
      0、0000000000之行動電話服務申請書，亦不足以證明該二支行動
      電話係被告乙○○、子○○共同申請或使用。
   (二) 再者，被告乙○○於警訊時雖坦承曾使用該行動電話一星期，惟於本院審理時
      翻異前詞，改稱並未使用該二支行動電話，且遍查卷內並無被告子○○使用0
      000000000、0000000000二之行動電話之證據，至於00
      00000000之行動電話部分，遍查全卷並無該行動電話之申請資料，更
      無被告子○○使用0000000000號行動電話之證據，自難以被告乙○○持有該行動電話或行動電話申請書，即以臆測之方式推論被告子○○有使用
      0000000000、0000000000二、0000000000等
      三支行動電話之犯行。
（三）綜上所述，證人戊○○、己○、甲○○、庚○○四人之證詞、同案被告乙○○
      之供述、扣案之字條、電話簿及證人辛○○、壬○○、丙○○、丁○○等人之
      證詞為據，0000000000之行動電話壹支、0000000000、
      0000000000辦理行動電話服務申請書二張等證物，均不得直接作為
      認定被告有罪之證據，已如前述，揆諸前開判例，苟積極證據不足為不利於被
      告事實之認定時，即應為有利於被告之認定，更不必有何有利之證據。此外本
      院復查無其他積極證據足認被告有何販賣安非他命、故買贓物、詐欺得利等犯
      行，自屬不能證明被告犯罪，依據首開法條說明，爰為被告無罪之諭知。
據上論斷，應依刑事訴訟法第三百零一條第一項，判決如主文。
本案經檢察官簡美慧到庭執行職務。
中      華      民      國    九十一    年      三      月    二十八    日
                                      臺灣板橋地方法院刑事第六庭
                                          法  官  徐玉玲
右正本證明與原本無異。
如不服本判決應於送達後十日內向本院提出上訴狀。
                                          書記官  陳映孜
中      華      民      國    九十一    年      三      月    二十九    日
